【裁判字號】    98,司護,118
【裁判日期】    990107
【裁判案由】    短期安置
【裁判全文】
臺灣臺南地方法院民事裁定             98年度司護字第118號
聲  請  人  臺南縣政府
法定代理人  蘇煥智    
相  對  人  尤Ａ        姓名年.
法定代理人  尤Ｂ        姓名年.
上列當事人間聲請短期安置事件，本院裁定如下：
    主      文
准將相對人尤Ａ交付聲請人安置於短期收容中心。
程序費用新臺幣壹仟元由相對人負擔。
    理      由
一、本件聲請意旨略以：相對人尤Ａ（姓名年籍住所詳附件）於
    民國98年12月19日下午14時，經嘉義市政府警察局少年警察
    隊查獲於網路聊天室與不特定男性議價並從事性交易，因相
    對人係未滿18歲之少女且有從事性交易之實，已違反兒童及
    少年性交易防制條例，聲請人於98年12月29日19時許將相對
    人安置於緊急收容中心，今依兒童及少年性交易防制條例第
    16條規定向本院聲請准予裁定短期收容相對人尤Ａ等語。
二、按主管機關發現兒童或少年從事性交易或有從事之虞者，應
    將該兒童或少年暫時安置於其所設之緊急收容中心，並應於
    安置起72小時內提出報告，聲請法院裁定。又法院受理前項
    報告時，除有「1.該兒童或少年顯無從事性交易或從事之虞
    者，法院應裁定不予安置並交付該兒童或少年之法定代理人
    、家長、最近親屬或其他適當之人及2.該兒童或少年有特殊
    事由致不宜安置於短期收容中心者，法院得裁定交由主管機
    關安置於其他適當場所」之情形外，應裁定將兒童或少年交
    付主管機關安置於短期收容中心，兒童及少年性交易防制條
    例第15條第2項、第16條分別定有明文。
三、經查，相對人即受安置人尤Ａ（姓名年籍住所詳附件）係未
    滿18歲之少女，於98年12月29日下午14時，經嘉義市政府警
    察局少年警察隊查獲其有從事性交易之事實，已違反兒童及
    少年性交易防制條例，業經聲請人於98年12月29日下午19時
    緊急收容相對人尤Ａ於收容中心等情，有聲請人所提出臺南
    縣政府緊急收容報告書、臺南縣警察局永康分局大橋派出所
    調查筆錄各1件在卷足憑。又依社工員訪視相對人尤Ａ後提
    出評估略以：「二、案主對事件及違法行為的看法：（一）
    案主對違法行為的看法：案主因偕同案學妹翹家翹課，為謀
    取生活所需費用須工作賺錢，遂興起網路援交念頭，以最原
    始、簡單的方式賺錢，案主表示並不知悉觸法的後果，且其
    流連網咖有樣學樣的結果導致案主自我潤資混淆、價值判斷
    能力明顯不足。另案主對於違反兒童及少年性交易防制條例
    一事，僅點頭表示知悉，然並無特別激烈反應，案主表示由
    於與案學妹出門在外，身無分文又無一技之長，故案主僅認
    為賺取生活費乃是當務之急，因上網聊天室起而效尤開始網
    路援交，其坦言並不認為網路援交是很嚴重的事。（二）案
    主對安置事件的看法：案主向社工員反應：對國中所學毫無
    興趣所以不喜歡上學，也因而常與案父起爭執，因為案父總
    是要案主好好用功，遂導致案主翹課翹家現狀。然出門在外
    為三餐奔波的日子亦使案主感受極大壓力，故當案主知悉將
    被安置於收容機構一事，反而顯得鬆了口氣，同時表示欣然
    接受，並頻頻詢問關於收容機構狀態及學習一技之長等問題
    。（三）案家家庭功能及概況：案主陳述案父母離異多年，
    案父雖為案主及案弟之主要照顧者及監護權人，然案父卻整
    日為生計奔波，除務農種植洋蔥外，同時於核四廠擔任兼職
    工作，故與案主互動機會不多。另案母則再婚另組家庭，現
    育有一子居於桃園。訪視當日及隔日皆聯絡案父十數次，然
    案父皆未接聽且未回電，故遲遲無法與案父取得連繫，詢問
    案主其他親屬連繫方式，案主表示許久未與案母連繫，且案
    母已於桃園另組家庭，不確定是否會前來處理，初步評估案
    家親屬與案主溝通不良善且少有交集，案父母親職功能不家
    ，故對案主行為恐難有效管教及約束。」等語，有臺南縣政
    府緊急收容報告書在卷可稽。綜上所述，本院認有必要對相
    對人尤Ａ進行輔導與關懷工作，以期建立相對人尤Ａ正確之
    金錢觀念，而相對人亦查無特殊事由致不宜安置於短期收容
    中心。從而，聲請人聲請將相對人即受安置人尤Ａ交付聲請
    人安置於短期收容中心，與前揭法條規定核無不合，應予准
    許。
四、爰依兒童及少年性交易防制條例第16條第2項，非訟事件法
    第21條第2項、第24條第1項，民事訴訟法第78條，裁定如主
    文。
中    華    民    國    99    年    1     月    7     日
                  家事法庭      司法事務官

司法院資訊處製作；財團法人民間司法改革基金會備份。
